【裁判字號】    95,易,3156
【裁判日期】    951106
【裁判案由】    傷害
【裁判全文】
臺灣臺中地方法院刑事判決              95年度易字第3156號
公  訴  人  臺灣臺中地方法院檢察署檢察官
被      告  甲○○
上列被告因家庭暴力罪之傷害案件，經檢察官聲請簡易判決處刑
（九十五年度偵字第六０三二號），本院臺中簡易庭認不宜以判
易判決處刑，移送本院刑事庭審理（九十五年度中簡字第二三六
三號），本院判決如下：
    主  文
本件公訴不受理。
    理  由
一、公訴意旨略以：被告甲○○與告訴人乙○○原為同居男女朋
    友，於民國九十四年十月二十六日凌晨二時許，被告甲○○
    駕駛車號不詳之計程車搭載告訴人乙○○，自臺中縣霧峰鄉
    某處出發，欲返回當時二人位於臺中市○區○○○路六九五
    號三樓之同居住所，而於行經臺中縣大里市○○路與德芳南
    路交岔路口時，因談及金錢之事，二人起爭執，詎被告甲○
    ○竟基於傷害人之身體之犯意，出手毆打告訴人乙○○，嗣
    於返回上開住處後，被告甲○○又繼之分別持立式電風扇及
    竹製存錢筒毆打告訴人乙○○，致告訴人乙○○受有腦震盪
    無意識喪失、軀幹多處挫傷、一根肋骨閉鎖性骨折等傷害。
    案經告訴人乙○○訴由臺中縣警察局霧峰分局報告偵辦，因
    認被告甲○○涉犯刑法第二百七十七條第一項之普通傷害罪
    等語。
二、按告訴乃論之罪，告訴人於第一審辯論終結前得撤回其告訴
    ，又告訴經撤回者，應諭知不受理之判決，並得不經言詞辯
    論為之，刑事訴訟法第二百三十八條第一項、第三百零三條
    第三款、第三百零七條，分別定有明文。
三、本案告訴人乙○○告訴被告甲○○傷害案件，檢察官認係犯
    刑法第二百七十七條第一項之傷害罪，屬家庭暴力防治法第
    二條第二項之家庭暴力罪，依同法第二百八十七條前段之規
    定，須告訴乃論。茲據告訴人乙○○於本院第一審辯論終結
    前，具狀撤回其告訴，依照上開說明，本件爰不經言詞辯論
    ，諭知不受理之判決。
四、檢察官雖認被告甲○○此部分所犯之傷害罪與其另犯之刑法
    第三百零二條第一項以非法方法剝奪行動自由罪間，有方法
    結果之牽連關係，而請求依修正前刑法第五十五條之規定，
    從一重以非法方式剝奪人行動自由罪處斷云云。惟依聲請簡
    易判決處刑意旨觀之，被告甲○○之傷害行為與以非法方法
    剝奪行動自由行為之間，其明顯可以區隔，而告訴人乙○○
    於警詢時及偵查中，均未提及其遭剝奪行動自由期間，被告
    有再對其傷害之行為，故上開二行為之間，尚難認有目的手
    段、行為結果之牽連關係存在，實係數罪併罰，故傷害罪部
    分應由本院為不受理之判決，上開公訴意旨尚有誤會，併予
    敘明。
據上論斷，應依刑事訴訟法第四百五十二條、第三百零三條第三
款、第三百零七條判決如主文。
中    華    民    國    95    年    11    月    6     日
                  刑事第十四庭  審判長法  官  楊真明
                                      法  官  陳  葳
                                      法  官  劉逸成
以上正本證明與原本無異。
如不服本判決，應於送達後十日內向本院提出上訴狀（須附繕本
），上訴於臺灣高等法院臺中分院。
                                      書記官  黃聖心
中    華    民    國    95    年    11    月    6    日


司法院資訊處製作；財團法人民間司法改革基金會備份。
